# 请教陈版，有关债权继承的问题

提问人：gpqg 时间：2021-10-01 08:05:05
陈版，A是母公司，B是子公司。子公司对外有一笔债权，现子公司需要注销，但子公司名下还有一笔对外债权需要结转给母公司来继承。
此时对于A公司该如何进行账务处理呢？B公司该如何处理呢？
谢谢陈版。

回答人：chenyiwei
A、B公司应在通知债务人，完成相关法律手续的基础上，做如下处理：
1 、首先由B对该笔债权进行减值测试，确保坏账准备计提充分、恰当。
2 、对于经过上述处理后的债权资产，A按照其在B的账面价值，借：应收款项，贷：长期股权投资——B；B做账务处理：借：坏账准备，借：资本公积，贷：应收款项。
理论上A的个别报表层面应以该债权在B的账面价值直接作为债权的原值，不分别带入原值和坏账准备。